臺灣臺中地方法院民事簡易判決
111年度豐簡字第136號
原      告  王璽君  
被      告  陳家偉  


上列當事人間請求侵權行為損害賠償（交通）事件，本院於民國
111年5月3日言詞辯論終結，判決如下：
    主      文
一、被告應給付原告新臺幣93,776元，及自民國111年1月15日起
    至清償日止，按週年利率5％計算之利息。
二、原告其餘之訴駁回。
三、訴訟費用由被告負擔百分之三十五，餘由原告負擔。
四、本判決得假執行。但被告如以新臺幣93,776元為原告預供擔
    保，得免為假執行。
    事實及理由
甲、程序部分：被告經合法通知，未於言詞辯論期日到場，核無
    民事訴訟法第386條各款所列情形，爰依原告之聲請，由其
    一造辯論而為判決。
乙、實體部分：
壹、原告起訴主張：
一、被告於民國110年3月12日，駕駛車牌號碼000-0000號自用小
    客車，行經臺中市北區中清路一段與梅川三路三段路口時，
    未注意轉彎車應讓直行車先行，貿然右轉，適原告騎乘車牌
    號碼000-0000號普通重型機車（下稱系爭機車）沿北區中清
    路外側車道由忠明路往五權路方向行駛而至，閃避不及發生
    碰撞，致原告受有臉部0.7公分撕裂傷、臉部及四肢多處擦
    挫傷、左側腎臟挫傷及血尿等傷害（下稱系爭車禍事故）。
二、爰依侵權行為法律關係，請求被告賠償原告所受之損害如 
    下：
  ㈠財產上損害：
    ⒈車輛維修費用：系爭機車於系爭車禍事故中受損，因而支
      出機車修理費用新臺幣（下同）22,600元（其中含工資3,
      500元、零件17,600元、拖車費用1,500元）。而系爭機車
      若非因被告侵權行為，零件仍尚可使用，無須更換，屬強
      迫得利，應不得扣除折舊費用。
    ⒉物品費用：原告因系爭車禍事故，致當時所穿之衣服、安
      全帽、蘋果品牌手機、手機架、蘋果品牌耳機及包包（下
      稱系爭物品）均破損而不堪使用。上開物品購入時之價格
      各為10,479元、3,000元、36,800元、850元、7,990元、2
      ,020元，本可再使用多年，故請求被告賠償此部分損失共
      計61,139元。
    ⒊以上共計83,739元（車輛維修費用22,600元＋物品費用61,1
      39元）。
  ㈡人身損害部分：
    ⒈醫療費用：原告因傷至醫院治療，支出醫療費用4,576元。
    ⒉就醫交通費用：原告於110年3月13日出院返家，後續於110
      年3月15日、4月7日、4月28日往返醫院就診，共計支出7 
      趟計程車車資。以每趟200元計算，共支出交通費用1,400
      元（計算式：200元×7次＝1,400元）。
    ⒊看護費用：原告因傷需專人照護2 週，均由原告母親看護
      。以每日2,000元計算，共計可請求看護費用28,000元（
      計算式：2,000元×14日＝28,000元）。
    ⒋工作損失：原告因傷需修養2週不能工作，以原告每日平均
      收入約1,000元計算，受有工作損失14,000元。
    ⒌未來醫療費用：原告因系爭車禍事故受傷，於臉部及腿部
      均留有疤痕，經醫院初估必要之療程為除疤及施打美白針
      ，療程費用共計37,200元。
    ⒍精神慰撫金：系爭車禍事故發生時，原告年僅23歲，正值
      青春年華，經此事故，造成顏面及腿部受傷而留有疤痕，
      縱使完成除疤治療，經醫師評估後亦僅能恢復大約九成。
      且原告因系爭車禍事故，造成腎挫傷而血尿，甚至有頻尿
      之情形，受有相當之精神痛苦。爰請求賠償精神慰撫金10
      萬元。
    ⒎以上共計185,176元（計算式：5,976元＋42,000元＋   37,2
      00元＋100,000元＝185,176元）。
  ㈢據上，原告請求金額共計268,915元（計算式：財產損害83,7
    39元＋人身損害185,176元＝268,915元）。　　
三、並聲明：被告應給付原告268,915元，即自起訴狀繕本送達
    翌日起至清償日止，按週年利率5％計算之利息。
貳、被告未於言詞辯論期日到場，亦未提出任何書狀作何聲明及
    陳述。
參、本院之判斷：
一、原告主張兩造於上揭時間、地點，因被告未注意右側來車之
    過失，致發生系爭車禍事故，致原告受有臉部0.7公分撕裂
    傷、臉部及四肢多處擦挫傷、左側腎臟挫傷及血尿等事實，
    業據其提出道路交通事故現場圖、診斷證明書、本院刑事庭
    110年度交簡字第578號刑事簡易判決、估價單、醫療收據等
    件為憑（見本院卷第21頁至第47頁），核與本院職權向臺中
    市政府警察局第二分局所調閱之系爭道路交通事故調查卷宗
    內容相符（見本院卷第57頁至第87頁）。又被告已於相當時
    期受合法通知，然於言詞辯論期日不到場，亦未提出書狀作
    何聲明或陳述，依民事訴訟法第280條第3項準用第1項規定
    ，視同自認。是本件原告所主張之上揭事實，自堪信為真實
    。
二、按因故意或過失，不法侵害他人之權利者，負損害賠償責任
    ；不法侵害他人身體、健康者，對於被害人因此喪失或減少
    勞動能力，或增加生活上之需要時，應負損害賠償責任；不
    法侵害他人之身體、健康、名譽、自由、信用、隱私、貞操
    ，或不法侵害其他人格法益而情節重大者，被害人雖非財產
    上之損害，亦得請求賠償相當之金額。民法第184條第1項前
    段、第193條第1項、第195條第1項分別定有明文。又按不法
    毀損他人之物者，被害人得請求賠償其物因毀損所減少之價
    額。民法第196條亦有明文。查被告過失駕駛之不法侵害行
    為，既係原告受有損害之原因，則被告對原告所受損害自應
    負侵權行為損害賠償責任。
三、茲就原告請求賠償之項目及金額，審酌如下：
  ㈠車輛維修費用：
    ⒈按物被毀損時，被害人依民法第196條規定請求物被毀損所
      減少之價額，得以修復費用為估定之標準，但以必要者為
      限，例如：修理材料以新品換舊品，應予折舊（最高法院
      77年5月17日第9次民事庭會議決議㈠參照）。詳言之，侵
      權行為賠償之標準，應調查被害人實際上損害如何，以定
      其數額之多寡。民法損害賠償之目的，在於填補被害人已
      生之損害，而非在懲罰加害人或使被害人因而得利。關於
      更新零件部分，自應扣除按汽機車使用年限計算折舊後之
      費用，蓋汽機車零件屬消耗品，因時間之經過即產生自然
      耗損，其耐用程度並無與新品相同之可能，而新零件之使
      用期限較舊零件長，更換新零件後，無異使系爭汽機車之
      該零件使用期限延長，故應予折舊，以免使被害人獲有超
      過受損害物品應有（原有）狀態之利益。原告主張零件不
      應扣除折舊費用，尚非可採。
    ⒉本件原告支出之修理費用，依估價單所示（見本院卷第37
      頁），共計22,600元，其中零件費用為17,600元。而查系
      爭機車係於108年3月出廠，此有系爭機車公路監理電子閘
      門查詢單附卷可參（見本院卷第97頁），至本件事故發生
      日即110年3月12日止，使用期間為2年（參酌「營利事業
      所得稅結算申報查核準則」第95條第8款規定，不滿1月以
      1月計）。而依行政院「固定資產耐用年數表」及「固定
      資產折舊率表」之規定，機械腳踏車之耐用年數為3年，
      依定率遞減法每年折舊千分之536 ，零件扣除折舊後之修
      復費用估定為3,789元（詳如附表之計算式），加計工資3
      ,500元、拖車費用1,500元，總計為8,789元。原告逾此部
      分請求，為無理由。
  ㈡物品費用：按當事人主張有利於己之事實者，就其事實有舉
    證之責任。民法第277條前段定有明文。原告主張因系爭車
    禍事故，致系爭物品均受損乙節，經本院闡明後，表示未能
    提出任何證據以實其說（見本院卷第130頁）。對照系爭車
    禍事故現場照片（見本院卷第75頁至第82頁），亦未攝得系
    爭物品，無從佐證系爭物品是否確因系爭車禍事故受損。原
    告就此部分損害，既未舉證證明為真，尚無理由。
  ㈢醫療費用、就醫交通費用部分：原告主張其因系爭車禍事故
    ，支出醫療費用4,576元，且因此自醫院與住處間來回7趟乙
    節，業據提出醫療費用收據為佐（見本院卷第39頁至第47頁
    ），堪認為真。審酌原告住處與就診醫院距離，堪認原告主
    張計程車費用以每趟200元計算，應屬合理。則原告請求此
    部分醫療費用4,576元、交通費用1,400元，均為治療原告因
    系爭車禍事故所受傷害之必要支出，應予准許。
  ㈣看護費用：原告主張因系爭車禍事故所受傷害，須由專人全
    日看護2 週乙情，業據提出診斷證明書為證（見本院卷第27
    頁），堪信為真實。依一般居家看護24小時之收費行情約2,
    000元至2,400元左右，乃本院職務上已知之事實。審酌原告
    所受傷勢情狀，認原告主張全日看護費用以每日2,000元計
    算，應屬適當。是原告請求看護費用支出以28,000元計算（
    計算式：每日2,000元×14日＝28,000元），為有理由，應予
    准許。
  ㈤工作損失部分：原告主張其因系爭車禍事故所受傷害，需休
    養2週不能工作等情，業據提出診斷證明書為憑（見本院卷
    第27頁）。而原告主張其於系爭車禍事故發生當時，平均收
    入每日1,000元乙節，故提出全民健康保險投保薪資計算表1
    份為據（見本院卷第51頁）。惟觀該份計算表，僅能證明原
    告有投保之事實，尚無從佐證原告之薪資。是本院認以行政
    院勞工委員會公布之110年度基本工資每月24,000元（即每
    日800元）為準，計算原告受傷期間不能工作之損失，應屬
    適當。是原告之工作損失應為11,200元（計算式：800元×14
    日＝11,200元）。逾越此範圍之請求，則屬無據。
  ㈥未來醫療費用：原告主張因系爭車禍事故所受傷害，經醫師
    評估建議進行除疤、美白療程，需支出37,200元乙節，經本
    院闡明後，未能提出任何證據以實其說（見本院卷第130頁
    ），尚難認原告確實受有此部分損害，尚無理由。
  ㈦精神慰撫金部分：本院依職權調閱兩造稅務電子閘門資料查
    詢表（為維護兩造之隱私、個資，爰不就其詳予敘述，請參
    見卷附上開查詢表及原告於本院審理中所述，見本院卷第13
    0頁及外放證物袋內），審酌兩造名下財產、職業收入與家
    庭狀況，及被告之過失情節、原告傷勢程度及所受生活上之
    困擾等一切情狀，認原告得請求被告賠償精神上所受損害應
    以8 萬元為相當。
  ㈧據上，原告得請求被告給付之費用共計133,965元（計算式：
    車輛維修費用8,789元＋醫療費用4,576元＋就醫交通費用1,40
    0元＋看護費用28,000元＋工作損失11,200元＋精神慰撫金8萬
    元＝133,965元）。
四、按損害之發生或擴大，被害人與有過失者，法院得減輕賠償
    金額，或免除之，民法第217條第1項定有明文。查被告就系
    爭車禍事故之發生，固有過失。惟原告於系爭交通事故發生
    當時，未能即時剎車閃避被告所駕車輛，亦有疏未注意車前
    狀況之過失，此亦為原告所不爭執（見本院卷第130頁）。
    本院審酌上情，認系爭事故之肇事責任歸屬，應以被告為肇
    事主因，而負70％之過失責任，而原告為肇事次因，應負30％
    之過失責任。依此計算，被告應賠償之金額，當應依比例酌
    減為93,776元（計算式：133,965×70％=93,776元，元以下四
    捨五入）。原告逾此部分之請求，為無理由，應予駁回。
五、本件起訴狀繕本於111年1月14日送達被告，有送達證書在卷
    可憑（見本院卷第93頁），則原告請求被告給付自收受起訴
    狀繕本送達翌日起即111年1月15日起至清償日止，按週年利
    率5 ％計算之遲延利息，核與民法第229 條第1 項後段、第2
     項、第233 條第1 項、第203 條之規定相符，應予准許。
肆、綜上所述，原告依侵權行為之法律關係，請求被告給付93,7
    76元，及自111年1月15日起至清償日止，按週年利率5％計算
    之利息，為有理由，應予准許。逾此範圍之請求，則無理由
    ，爰予駁回。
伍、本判決就原告勝訴部分，係依民事訴訟法第427 條第1 項規
    定適用簡易訴訟程序所為被告敗訴之判決，依民事訴訟法第
    389 條第1項第3款之規定，應由本院依職權宣告假執行。又
    被告固未陳明如受不利判決，願供擔保請准免為假執行，然
    本院在衡平原則下，爰依民事訴訟法第392 條第2 項規定，
    依職權諭知被告以相當金額為原告預供擔保後，亦得免為假
    執行。
陸、訴訟費用之負擔：民事訴訟法第79條。
中　　華　　民　　國　　111 　年　  5　　月　　 19　　日
                  豐原簡易庭  法  官  段奇琬
上為正本係照原本作成。　　　　　　　　　
如不服本判決，應於送達後20日內，向本院提出上訴狀並表明上
訴理由，如於本判決宣示後送達前提起上訴者，應於判決送達後
20日內補提上訴理由書（須附繕本）。
中　　華　　民　　國　　111 　年　  5　　月　　 19　　日
                              書記官  王政偉
附表
-----
折舊時間           金額
第1年折舊值        17,600×0.536=9,434
第1年折舊後價值    17,600-9,434=8,166
第2年折舊值        8,166×0.536=4,377
第2年折舊後價值    8,166-4,377=3,789